---
title: "Word 参考文档"
author:
  - WSJ
  - College of Economics，Shenzhen University
date:  "`r Sys.Date()`"
output:
  bookdown::word_document2: 
    reference_docx: template/word_style.docx
    fig_caption: yes
    toc: yes
    toc_depth: 3
bibliography: [bib/packages.bib,bib/book.bib]
csl: csl/chinese-gb7714-1987-numeric.csl
#bibli0-style: apalike
link-citations: yes
colorlinks: yes
#lot: yes
#lof: yes
---

```{r setup, include=FALSE}
knitr::opts_chunk$set(echo = T, message=F, warning=F, error=F,
                      comment=NA, cache=F)
# in practice suggest (word不支持）: out.width='75%', fig.asp=.75, fig.align='center'
```

# 标题一

学术论文一般做法是，把所有文献以 **BibTeX** 格式保存为一个`.bib`文件，然后在论文中随时插入引用。

**引用方式**：如果是作者-年格式，`@R-rmarkdown` 表示作者姓名（年），而 `[@R-rmarkdown]` 则表示（作者 年）。

如果是编号格式，则`@R-rmarkdown`表示序号，而 `[@R-rmarkdown]` 则表示序号为上标。

示例 @R-rmarkdown，示例[@R-rmarkdown]， 中文[@ke2017]。

章节交叉引用：在第 \@ref(h2) 节讲数学公式的引用。 

## 标题二 {#h2}

数学公式的标记 `(\#eq:lable)`，引用 `\@ref(eq:label)`。

例如公式\@ref(eq:binom)：

\begin{equation}
f\left(k\right)=\binom{n}{k}p^k\left(1-p\right)^{n-k} (\#eq:binom)
\end{equation}

### 标题三

The **Knit** button a document will be generated that includes both content as well as the output of any embedded R code chunks within the document. 

见定义\@ref(def:char) 及定理 \@ref(thm:pyth) 。

```{definition, char}
随机变量 $X$ 的特征函数定义为
$$\varphi _{X}(t)=\operatorname {E} \left[e^{itX}\right], \; t\in\mathcal{R}$$
```

```{theorem, pyth, name="Pythagorean theorem"}
For a right triangle, if $c$ denotes the length of the hypotenuse
and $a$ and $b$ denote the lengths of the other two sides, we have

$$a^2 + b^2 = c^2$$
```
<br>

# 标题一：图表

## 图形

图 \@ref(fig:cars) 是一个简单图形。

```{r cars,out.width='50%', fig.width=4,fig.cap='A figure example'}
par(mar = c(4, 4, .1, .1))
plot(cars)
```

## 表格

表 \@ref(tab:table) 是一个简单表格。

```{r table, tidy=FALSE}
knitr::kable(
  head(mtcars[, 1:5], 5), booktabs = TRUE,
  caption = 'mtcars数据'
)
```

R Markdown 输出 Word 文档总是有不完美的地方，但好在多数功能都在，个别地方调整很容易。

<br>

# 参考文献 {-}

